---
title: "03-class-ds4ir-assignment"
author: "seu nome aqui"
date: "`r format(Sys.time(), '%d-%m-%Y')`"
output: 
  html_document:
    number_sections: true
---

```{r setup, include=FALSE}
knitr::opts_chunk$set(echo = TRUE)
```

```{r pck, echo=FALSE, warning=FALSE, message=FALSE}
library(tidyverse)
library(here)
```

# Assignment {-}

Com a base de dados `afghan.csv` e as respostas referentes à pergunta abaixo:

**Survey question**: "Over the past year, have you or anyone in your family suffered 
harm due to the actions of the Foreign Forces / the Taliban?"

- Apresente visualmente o resultado percentual de incidência do dano
em relação à faixa de renda e a origem do dano:

Utilize o *code chunk* abaixo para desenvolver sua resposta. 

```{r echo=FALSE, warning=FALSE, message=FALSE, fig.width=6, fig.height=4}

```

- Apresente o resultado do item anterior por distrito. Se conseguir, 
faça numa única visualização:

Utilize o *code chunk* abaixo para desenvolver sua resposta. Se necessário, crie 
outros *code chunks*.

```{r echo=FALSE, warning=FALSE, message=FALSE, fig.width=12, fig.height=10}


```


- Produza um documento .html com o resultado de sua análise

**Observação**: O documento gerado deve omitir o seu código. E não se esqueça de colocar seu nome.



