---
title: "03-class-ds4ir-assignment"
author: "seu nome aqui"
date: "`r format(Sys.time(), '%d-%m-%Y')`"
output: 
  html_document:
    number_sections: true
---

```{r setup, include=FALSE}
knitr::opts_chunk$set(echo = TRUE)
```

```{r pck, echo=FALSE, warning=FALSE, message=FALSE}
library(tidyverse)
library(here)
```

# Assignment {-}

Com a base de dados `afghan.csv` e as respostas referentes à pergunta abaixo:

**Survey question**: "Over the past year, have you or anyone in your family suffered 
harm due to the actions of the Foreign Forces / the Taliban?"

- Apresente visualmente o resultado percentual de incidência do dano
em relação à faixa de renda e a origem do dano:

Utilize o *code chunk* abaixo para desenvolver sua resposta. 

```{r echo=FALSE, warning=FALSE, message=FALSE, fig.width=6, fig.height=4}
afghan <- read_csv2(here("data", "afghan.csv"))

afghan %>%  mutate(income = factor(income, levels = c("less than 2,000", "2,001-10,000", 
                                            "10,001-20,000",  "20,001-30,000", 
                                            "over 30,000"))) %>%
  group_by(income) %>%
  summarise(violent.exp.ISAF.sum = sum(violent.exp.ISAF, na.rm = T), 
            violent.exp.taliban.sum = sum(violent.exp.taliban, na.rm = T)) %>%
  ungroup() %>% drop_na() %>% 
  mutate(ISAF = violent.exp.ISAF.sum/sum(violent.exp.ISAF.sum),
         Taliban = violent.exp.taliban.sum/sum(violent.exp.taliban.sum)) %>%
  select(income, ISAF, Taliban) %>%
  pivot_longer(-income, names_to = "harm_origin", values_to = "perc") %>%
  ggplot(aes(income, perc, fill = harm_origin)) + 
  geom_bar(stat="identity", width=.5, position = "dodge") +
  scale_fill_manual(values = c("#787878", "#000000"))


```

- Apresente o resultado do item anterior por distrito. Se conseguir, 
faça numa única visualização:

Utilize o *code chunk* abaixo para desenvolver sua resposta. Se necessário, crie 
outros *code chunks*.

```{r echo=FALSE, warning=FALSE, message=FALSE, fig.width=12, fig.height=10}

afghan %>%  mutate(income = factor(income, levels = c("less than 2,000", "2,001-10,000", 
                                            "10,001-20,000",  "20,001-30,000", 
                                            "over 30,000"))) %>%
  group_by(district, income) %>%
  summarise(violent.exp.ISAF.sum = sum(violent.exp.ISAF, na.rm = T), 
            violent.exp.taliban.sum = sum(violent.exp.taliban, na.rm = T)) %>%
  mutate(ISAF = violent.exp.ISAF.sum/sum(violent.exp.ISAF.sum),
         Taliban = violent.exp.taliban.sum/sum(violent.exp.taliban.sum)) %>%
  ungroup() %>% drop_na() %>% 
  select(district, income, ISAF, Taliban) %>%
  pivot_longer(-(district:income), names_to = "harm_origin", values_to = "perc") %>%
  ggplot(aes(income, perc, fill = harm_origin)) + 
  geom_bar(stat="identity", width=.5, position = "dodge") +
  scale_fill_manual(values = c("#787878", "#000000")) +
  facet_wrap(~district, ncol = 3) + 
  theme_bw() + 
  theme(legend.title = element_blank(),
        axis.title.x = element_blank(), 
        axis.title.y = element_blank(),
        axis.text.x = element_text(angle = 65,
                                   hjust = 1,
                                   vjust = 1))


```


- Produza um documento .html com o resultado de sua análise

**Observação**: O documento gerado deve omitir o seu código. E não se esqueça de colocar seu nome.



